臺灣高等法院刑事判決
109年度重侵上更一字第4號
上  訴  人
即  被  告  陳威志



選任辯護人  游開雄律師(法扶律師)
上列上訴人即被告因妨害性自主案件，不服臺灣新北地方法院10
4年度侵訴字第68號，中華民國105年7月19日第一審判決（起訴
案號：臺灣新北地方檢察署103年度偵字第32315號），提起上訴
，經本院判決後，經最高法院發回更審，本院判決如下：
    主  文
原判決關於丙○○被訴對未滿十四歲之女子犯強制猥褻部分撤銷。
丙○○被訴對未滿十四歲之女子犯強制猥褻罪部分無罪。
    理  由
一、公訴意旨略以：上訴人即被告丙○○（下稱被告）之岳母盧淑
    滿與代號0000-000000號女子（民國00年0月生，真實姓名年
    籍詳卷，下稱乙 ）及代號0000-000000甲號女子（90年2月
    生，真實姓名年籍詳卷，領有中度智能障礙手冊，下稱甲女
    ）之父親代號0000-000000B號成年男子（下稱甲1，真實姓
    名年籍詳卷）原為男女朋友關係，並於100年間曾與甲1、甲
    女、乙 一起同居於新北市板橋區金門街住處（地址詳卷）
    。詎被告明知乙 未滿14歲，竟為逞淫慾，於100年12月26日
    某時（起訴書載為99年12月25日聖誕節前某日時，容有誤會
    ，詳後述），乙 甫出院至盧淑滿當時位於新北市板橋區金
    門街之住處內休息，被告於同日前往盧淑滿上開住處時，得
    知盧淑滿當時外出僅留乙 1人在該處休息，竟基於加重強制
    猥褻之犯意，趁乙 專注觀看卡通動畫之際，違反乙 之意願
    ，褪去乙 之外褲並以手觸摸乙 之下體及胸部，對乙 為強
    制猥褻1次得逞。因認被告所為，涉犯刑法第224條之1、第2
    22條第1項第2款對未滿14歲之女子加重強制猥褻罪嫌等語。
二、本院審理範圍：
　　檢察官起訴被告分別對甲女為成年人故意對少年犯乘機性交
    罪嫌，及對乙 分別為對未滿14歲之女子強制猥褻、強制性
    交罪嫌，經原審均諭知有罪（分別為原審判決附表編號2、1
    、3所示），被告提起上訴，檢察官則未提起上訴，經本院
    前審撤銷原判決，就對甲女為成年人故意對少年犯乘機性交
    、對乙 為對未滿14歲之女子強制性交部分判決無罪，並認
    定對乙 為對未滿14歲之女子強制猥褻部分未經判決；又經
    檢察官提起上訴，最高法院判決撤銷對乙 為對未滿14歲之
    女子強制猥褻部分發回本院，其餘因而確定；是本院審理範
    圍僅為原審判即關於對乙 為對未滿14歲之女子強制猥褻部
    分，先予指明。
三、按被告未經審判證明有罪確定前，推定其為無罪；又犯罪事
    實應依證據認定之，無證據不得認定犯罪事實；又不能證明
    被告犯罪者，應諭知無罪之判決，刑事訴訟法第154條第1項
    、第2項及第301條第1項分別定有明文。又被害人所述被害
    情形如無瑕疵可指，而就其他方面調查又與事實相符，其供
    述始足據為判決之基礎；且告訴人之告訴，係以使被告受刑
    事訴追為目的，是其陳述是否與事實相符，仍應調查其他證
    據以資審認（最高法院32年上字第657號、52年台上字第130
    0號判例參照）。又事實之認定，應憑證據，如未能發現相
    當證據，或證據不足以證明，自不能以推測或擬制之方法，
    為裁判基礎（最高法院40年度台上字第86號判例參照）。另
    認定犯罪事實所憑之證據，雖不以直接證據為限，間接證據
    亦包括在內；然而無論直接或間接證據，其為訴訟上之證明
    ，須於通常一般之人不致有所懷疑，而得確信其為真實之程
    度者，始得據為有罪之認定，倘其證明尚未達到此一程度，
    而有合理之懷疑存在時，即無從為有罪之認定，亦有最高法
    院76年度臺上字第4986號判例可資參照。況刑事訴訟法第16
    1條第1項亦規定，檢察官就被告犯罪事實，應負舉證責任，
    並指出證明之方法，是檢察官對於起訴之犯罪事實，應負提
    出證據及說服之實質舉證責任，倘其所提出之證據，不足為
    被告有罪之積極證明，或其指出證明之方法，無從說服法院
    以形成被告有罪之心證，基於無罪推定之原則，自應為被告
    無罪判決之諭知，最高法院92年度台上字第128號著有判例
    可資參照。
四、又按，被害人之為證人，與通常一般第三人之為證人不同。
    被害人就被害經過所為之陳述，其目的在於使被告受刑事訴
    追處罰，與被告處於絕對相反之立場，其陳述或不免渲染、
    誇大。是被害人縱立於證人地位具結而為指證、陳述，其供
    述證據之證明力仍較與被告無利害關係之一般證人之陳述為
    薄弱。從而，被害人就被害經過之陳述，除須無瑕疵可指，
    且須就其他方面調查又與事實相符，亦即仍應調查其他補強
    證據以擔保其指證、陳述確有相當之真實性，而為通常一般
    人均不致有所懷疑者，始得採為論罪科刑之依據，非謂被害
    人已踐行人證之調查程序，即得棄置其他補強證據不論，逕
    以其指證、陳述作為有罪判決之唯一證據（最高法院95年度
    台上字第6017號判決意旨參照）。又性侵害犯罪態樣複雜多
    端，且通常具有高度隱密性，若案發當時僅有被告與被害人
    二人在場，事後常有各執一詞，而有難辨真偽之情形。事實
    審法院為發現真實，以維護被告之正當利益，對於被害人指
    證是否可信，自應詳加調查，必其指證確與事實相符，而無
    重大瑕疵者，始得採為論罪之依據。事實審法院為發現真實
    ，除應就卷內相關證據資料細心剖析勾稽，以究明告訴人之
    指訴是否合於情理以外，尤應調查其他相關佐證，以查明其
    指證是否確與事實相符。亦即被害人之指證，仍須有補強證
    據以保障其憑信性，不能單憑被害人片面之指證，遽對被告
    論罪科刑。而所謂補強證據，則指除該陳述本身之外，其他
    足以證明犯罪事實確具有相當程度真實性之證據而言，且該
    必要之補強證據，須與構成犯罪事實具有關聯性之證據，非
    僅增強告訴人指訴內容之憑信性（最高法院102年度台上字
    第810號判決意旨參照）。是以，被害人之證述若有瑕疵，
    復無適合之補強證據足以擔保其指證或陳述之真實性，而無
    法究明，則被害人單方面之指述即難採為認定事實之依據。
五、公訴意旨認被告上開行為涉有刑法第224條之1、第222條第1
    項第2款對未滿14歲之女子加重強制猥褻犯行，無非係以：
    證人甲女、甲1之妹即代號0000-000000C號成年女子（真實
    姓名年籍詳卷，下稱C女）、盧淑滿、證人即告訴人甲1、乙
     （下均逕稱代號或姓名）之證述，及亞東紀念醫院受理疑
    似性侵害事件驗傷診斷書為其主要論據。訊據被告堅詞否認
    有何公訴意旨所稱加重強制猥褻之犯行，辯稱：伊沒有於99
    年或100年12月25日到盧淑滿住處，從來沒有到盧淑滿住處
    而見到乙 1人在家的情形，伊沒有做等語（見侵訴68卷一第
    23頁反面，本院侵上訴263卷一第188頁，本院重侵上更一4
    卷第108頁），辯護人辯稱：乙 指訴情節矛盾，且無補強證
    據等語（見本院重侵上更一4卷第108頁）。經查：
  ㈠乙 於原審104 年7月29日審判時證稱：伊現在要升國二，現
    在是國一的暑假等語（見侵訴68卷一第147頁反面），參酌
    卷附乙 之代號與真實姓名對照表（見偵32315卷證物袋），
    堪認乙 就讀小學4年級上學期時應係約於100年8月底9月初
    至101年1月間，且於100年12月26日曾至「陳榮泰小兒科診
    所」就醫，且就醫病因係咳嗽（cough）、流鼻涕（rhinorr
    hea）、喉嚨充血（throat injected）等症狀就醫，但該次
    就醫時並未發燒（no fever），並未於99年12月間或100年1
    2月間至位於新北市○○區○○街0號之「仁愛醫院」就醫，有10
    4年6月25日臺灣新北地方法院電話紀錄查詢表、仁愛醫院10
    4年7月8日仁字第104148號函、衛生福利部中央健康保險署1
    04年12月7日健保北字第1041028386號函暨所附乙 99年至10
    1年12月31日間門診及住院就醫申報資料、陳榮泰小兒科診
    所函覆資料各1份（見侵訴68卷一第94、128頁，侵訴68卷二
    第7至9、12頁）在卷可參，合先敘明。
　㈡乙 雖先後證稱：約在伊小學4年級上學期，伊記得快要過聖
    誕節（應係100年12月間），當時伊穿的衣服很厚，這次是
    被告第一次撫摸伊，地點是在伊乾媽盧淑滿家裏，那天伊發
    燒去醫院打點滴，乾媽來（仁愛）醫院照顧伊，就醫結束後
    乾媽就帶伊去乾媽家，乾媽出門去洗衣店不在家，留伊自己
    在家，伊就在乾媽家的房間睡覺，伊醒來在乾媽家走動時，
    看到被告在另一個房間玩電腦，伊就過去問他是誰，這是伊
    第一次看到被告，被告說「你可以叫我哥哥」，之後被告就
    把伊拉去電腦前讓伊看卡通電影，伊就坐在電腦前看卡通，
    後來被告就把伊褲子脫下來，隔著內褲摸伊陰部，伊覺得怪
    怪的，伊把被告手推開、將伊自己的褲子穿上跑走，被告又
    過來找伊再隔著衣服摸伊胸部，過程中被告也沒有講話，伊
    叫被告走開，被告才走，伊就把房間門鎖起來，後來乾媽回
    來了，伊沒跟乾媽說這件事，伊就跟乾媽說趕快帶伊回家（
    甲父金門街住處），乾媽就帶伊回家了，這件事情後，被告
    就會至伊家找伊父親喝酒聊天等語（見偵32315卷第33至35
    頁反面，侵訴68卷一第151至第161頁反面，本院侵上訴263
    卷二第62至65、71頁）一致。參以乙 於100年12月26日曾至
    「陳榮泰小兒科診所」就醫（業經認定如前），故乙 所指
    之前述時間係在「100年12月26日某時」（即聖誕節之翌日
    ）。
  ㈢甲1固證稱：被告是伊前女友盧淑滿的女兒的男朋友，是從事
    電子類工作，伊是透過盧淑滿跟被告認識的，伊女兒甲女、
    乙 也都認識被告，被告知道伊兩個女兒的年紀，也知道伊
    大女兒（即甲女）有身心障礙；被告時常會來伊金門街住處
    ，頻率、時間不一定，有時候1個禮拜來好幾次，被告來會
    跟伊聊天或喝酒，被告也會去找伊女兒聊天，有時候在客廳
    ，有時候在伊女兒房間內，伊兩個女兒睡在同一個房間，伊
    很少去伊女兒的房間，被告跟伊女兒在聊天時，伊都不會去
    太注意，被告待在伊女兒房間的時間不一定，乙 曾於國小
    六年級時說過不要讓被告再到家裡來，伊問為什麼？乙 不
    說，後來乙 就再也沒有說過了，去年10月見到乙 與被告發
    生爭執，兩人之前互動不錯，後來就不清楚等語（見偵3231
    5卷第7至8頁、35頁反面至36頁），然此至多證明被告曾進
    入甲女、乙 之房間聊天、時間不一定，及乙 不願讓被告再
    到其家，又參以乙 曾證稱：被告會就其返家、就寢時間及
    交友情形加以管教等語（見侵訴68卷一第155頁反面），尚
    難逕認乙 不願讓被告再到其家之原因即與乙 所指之強制猥
    褻行為有關，無從補強乙 上開證述。
　㈣又C女雖曾證稱：伊沒有印象乙 有跟伊提及遭被告性侵害之
    事，若乙 有告訴伊遭他人性侵害的事，伊一定會有印象，
    乙 一直以來都很乖很聽話，不過很多事情伊問乙 ，乙 都
    不說，乙 都埋在心裡，乙 指稱遭他人性侵害的事應該不會
    亂講，又於103年10、11月前不久，乙 曾跟伊講很討厭一個
    哥哥，不喜歡那個哥哥來家裡，但未說明原因，伊不知道那
    個哥哥是不是被告，伊有跟甲1說乙 跟伊講很討厭來家裡的
    那個哥哥之事，甲1說會去問乙 等語（見偵32315卷第41至4
    2頁），與乙 於偵查中稱：之前有跟姑姑提及其遭性侵害之
    事（見偵32315卷第35頁反面），及審判中證稱：伊跟姑姑
    說被告欺負我他摸我，有沒有說性交伊忘了，伊忘記何時跟
    姑姑說的等語（見侵訴68卷一第157、160頁反面）已有不符
    ，且自C女證述內容無法特定乙 討厭的哥哥是否為被告及乙
     討厭之原因，亦難補強乙 上開遭被告強制猥褻證述內容。
  ㈤盧淑滿雖證稱：伊之前金門街的住處3個房間，是伊朋友租的
    房子，伊借其中1間來用，另伊朋友1間，伊乾兒子1間，被
    告是伊女婿（被告於102年9月9日與盧淑滿之女盧律雅結婚
    ），被告會常常過來伊之前金門街的住處找伊聊天，伊朋友
    、乾兒子都跟被告很熟，伊經常進去伊乾兒子房間，伊有進
    去幫伊乾兒子收衣服，伊乾兒子的房間內有電腦；甲1是伊
    前男友，伊跟甲1交往超過1年，從何時交往忘記了，甲女、
    乙 是甲1的女兒，交往期間伊有幫忙照顧甲女、乙 ；乙 之
    前叫伊「媽媽」，後來改叫伊「阿姨」，乙 會到伊之前金
    門街的住處找伊，乙 過來伊之前金門街住處會遇到被告；
    於乙 念小學4年級時，伊曾去醫院照顧當時發燒就醫的乙 
    ，乙 離開就醫地點後，有先去伊之前金門街住處的房間內
    休息，當天被告並無到伊住處等語（見偵32315卷第51至52
    頁反面），然至多證明乙 念小學4年級上學期時（約100年8
    月底9月初至101年1月間），盧淑滿曾去醫院照顧當時發燒
    就醫之乙 ，就醫結束後盧淑滿帶乙 至其之前金門街住處休
    息時情節，況盧淑滿未曾於案發當天、在其金門街住處見到
    被告，故其證稱難以補強乙 上開遭強制猥褻之證述。
　㈥證人即乙 國中老師王○○（下逕稱姓名）證稱：有一天放學後
    伊與乙 談心，無意間乙 提及有位先生送她東西、愛她，從
    國小開始有摸她全身、重要部位，後來又有性行為，不記得
    乙 所提到的時間，細節部分因社工要求交給專業人士，所
    以伊沒有多問等語（見本院重上更一4卷第207至211頁），
    然無從比對出乙 所稱之案發時間、細節，亦無從補強乙 上
    開遭強制猥褻之證述。
　㈦甲女歷次證述提及被告會與伊及乙 在房間裡面玩，乙 曾跟
    伊說不要再跟被告玩，與被告曾親乙 嘴巴等情，餘均關於
    被告對伊為猥褻或性交之事（見偵32315卷第15至17、42至4
    4頁反面，侵訴68卷一第139至147頁，本院侵上訴263卷二第
    44至58頁），甲女所述與乙 上開證述遭被告強制猥褻之內
    容，並無直接關聯性，尚難作為補強乙 上開證述之證據。
  ㈧又乙 未於99年12月間或100年12月間至位於新北市○○區○○街0
    號之「仁愛醫院」就醫，惟於100年12月26日曾至「陳榮泰
    小兒科診所」就醫，且就醫病因係咳嗽（cough）、流鼻涕
    （rhinorrhea）、喉嚨充血（throat injected）等症狀就
    醫，但該次就醫時並未發燒（no fever）等情（業經認定如
    前），與乙 證述就醫地點為仁愛醫院、發燒、就醫時間為
    聖誕節前）有所歧異，且至多證明乙 證述於100年12月26日
    某時就醫之事，與其遭強制猥褻情節無直接關聯性，無從補
    強乙 證述內容。
　㈨依卷附之亞東紀念醫院103年10月31日出具之受理疑似性侵害
    事件驗傷診斷書所示（置於偵32315卷證物袋內），乙 之陰
    部呈現處女膜非完整之情形，其他部位均未受有傷害，且本
    院就上開傷勢之成因函詢亞東紀念醫院，經當天診療醫師後
    續說明為：「據個案描述，受性侵害的時間長達四年之久，
    即便處女膜受損也會因時間的過去而自行癒合；採證當天並
    無發現任何明顯新傷痕，只是因為處女膜組織已經不明顯（
    可能是之前的性行為磨擦處女膜，導致處女膜變薄變得不明
    顯），所以才會在診斷書上註明處女膜不完整。」有醫療財
    團法人徐元智先生醫藥基金會亞東紀念醫院106年12月21日
    亞社工字第1061221007號函在卷可稽（見本院侵上訴263卷
    二第214頁），觀諸公訴意旨所指被告為加重強制猥褻犯行
    ，非強制性交犯行，故乙 之處女膜組織不明顯，應與公訴
    意旨所指被告對渠為強制猥褻行為無涉。
  ㈩至所謂「測謊」，係依一般人在說謊時，容易產生恐懼、不
    安、與情境經驗等情緒波動反應，乃以科學方法，由施測人
    利用測謊儀器，將受測者之上開情緒波動反應情形加以記錄
    ，用以判別受測者之供述是否真實之技術。是「測謊」在本
    質上並非針對「謊言」本身加以偵測，而是在檢測人體血壓
    、脈博、呼吸及皮膚導電反應引起之生理變化，用以研判受
    測人所述是否屬實。然測謊中之生理反應不一定全然來自說
    謊，受測者於施測時之緊張情緒、疾病、激憤、冷靜之自我
    抑制，甚或為受測以外之其他事件所影響，皆有可能引起相
    同或類似之生理反應，故是否說謊與生理反應之變化間，有
    無必然之因果關係，已有可疑；且受測者倘具特殊之人格特
    質，有無可能說謊與否，皆不致產生不同之情緒波動反應，
    亦無實證研究數據可憑；而案發過久，受測者情緒如已平復
    ，或已合理化其行為，降低其罪惡感，測謊之準確性亦難免
    受影響；尤以人類皆有避險之本能，瞭解測謊原理者，如使
    用反制方法，或在施測前服用類似鎮定劑或心律不整之藥物
    ，更足以影響測謊結果。是倘未慮及上述可能影響測謊結果
    之各種因素，僅以被告說謊與否之測謊結果作為判斷有罪或
    無罪之唯一依據，則測謊不惟可能陷人於罪，抑且反遭利用
    為「脫罪」之另一工具。故各國法院實務對測謊證據之容許
    性，見解極為紛歧。在美國法院刑事判決，多以測謊結果不
    具可靠性，而未採認其證明力；在德國實務更以法律缺乏測
    謊容許性與可靠性之明確規範，不論是否徵得被告同意受測
    ，均係嚴重侵犯受測者之人格尊嚴，影響其意思自由，而完
    全排除測謊之證據能力。而我國就測謊是否為法定證據方法
    、如何實施、對於實施之爭執如何救濟、測謊結果有無證據
    能力，固均乏明文；但晚近實務多認為測謊在具備一定嚴格
    條件下具有證據能力，可作為審判之參考，惟不得採為唯一
    或絕對之依據，是否可採，仍應由法院斟酌、取捨及判斷（
    最高法院102年度台上字第439號判決意旨參照）。且按性侵
    害案件審理中，被告與被害人往往各執一詞，又因案件發生
    過程具有隱密性，欠缺其他直接證據，以致真相不易釐清，
    實務上常藉助測謊鑑定以協助法院判斷被告或被害人陳述之
    憑信性，惟測謊鑑定之證明力如何，尚有待進一步研求，故
    目前僅能作為法院審判心證上之參考資料，不宜作為認定被
    告犯罪事實之唯一或關鍵性證據。從而，測謊鑑定結果仍應
    在有其他客觀上可資信賴之積極或消極證據存在情形下，始
    能作為輔助或補強心證之用。尤其在告訴人或被害人與被告
    雙方各執一詞而難以判斷真偽之情形下，尚不宜僅憑對其中
    一方實施測謊之結果，作為論斷何者所述為可信之絕對或關
    鍵憑據。查被告於本院審理期間經法務部調查局施以測謊鑑
    定之結果，對於「你有沒有用陰莖插入過乙 的陰道？」及
    「你曾經用陰莖插入乙 的陰道嗎？」等問題，所為之回答
    均無法研判，此有該局前開鑑定書及相關資料在卷可參（見
    本院侵上訴263卷一第228至255頁），充其量僅屬被告此部
    分供述有無不實之判斷，惟被告否認犯罪事實所持之辯解，
    縱屬不能成立，仍非有積極證據足以證明其犯罪行為，即不
    能遽為有罪之認定，自不待言；況乙 對被告前開性侵之指
    訴內容，依卷附其他相關旁證（包括甲1、甲女、C女、王○○
    、盧淑滿之證述、驗傷診斷書等），均未能補強及擔保其前
    開指訴屬實，理由詳陳如前，則被告經測謊鑑定，其否認性
    侵縱呈現無法研判之情形，惟依前開判決意旨之說明，測謊
    鑑定報告不得採為唯一或關鍵之證據，自不能無視上揭各項
    證據仍有可資懷疑之處，而遽採為被告不利之認定，況該測
    謊之問題涉及性交行為，與本案被告被訴加重強制猥褻犯行
    不必然具備直接關聯性，尚不足以補強或擔保乙 之上開證
    述真實性。
　本案認定乙 所指遭強制猥褻行為之時間係在「100年12月26
    日某時」（即聖誕節之翌日），雖與本件起訴書犯罪事實欄
    一之㈠記載「被告於99年12月25日聖誕節前某日時，對因病
    在上址休息之乙 為強制猥褻行為」，暨公訴蒞庭檢察官於
    第一審審理時當庭更正起訴事實為「被告於100年12月25日
    聖誕節前某日」（見侵訴68卷一第161頁反面）略有出入，
    然依起訴書所載檢察官係針對「乙 甫出院至盧淑滿前揭住
    處休息時，被告亦前往上址，得知盧淑滿當時外出僅留乙 
    單獨在該處休息，乃趁乙 觀看卡通動畫之際，違反乙 之意
    願，褪去乙 之外褲，並以手觸摸Ｂ女下體及胸部，而對乙 
    為強制猥褻行為」，與本院所認定被告此部分犯罪事實均係
    「被告對因病前往上址休息之乙 ，利用盧淑滿外出僅留乙 
    1人在屋內休息時，趁乙 觀看卡通動畫之際，對乙 所為強
    制猥褻」之犯罪事實，兩者之基本社會事實並無不同，且踐
    行告知犯罪時間之更正，並賦予被告辯明之機會（見侵訴68
    卷二第38至51頁，本院重侵上更一4卷第108、216至217頁）
    ，無礙被告攻擊防禦，附此敘明。
六、綜上所述，公訴意旨執以指摘被告犯罪之上開證據，除乙 
    片面之指訴外，所引其他各項用以證明被告所涉前開加重強
    制猥褻犯行之補強證據，均不足以擔保乙 上開指訴之內容
    確有相當真實性，而達於通常一般之人均不致有所懷疑之程
    度，且本院復查無其他積極證據足資證明被告有何公訴意旨
    所稱上開強制猥褻犯行，足認被告是否有前開妨害性自主行
    為，容有合理之懷疑存在，揆諸首揭之說明，本於「罪證有
    疑，利歸被告」之證據法則，本件既不能證明被告犯罪，自
    應為無罪之諭知。原審未予詳查，遽認被告涉犯前開加重強
    制猥褻罪而予以論罪科刑，容有未洽。被告提起上訴，否認
    犯罪，指摘原判決不當，為有理由，應由本院將原判決關於
    此部分（即原判決事實欄一之㈠、附表編號1部分）撤銷，改
    諭知無罪之判決。
據上論斷，應依刑事訴訟法第369條第1項前段、第364條、第301
 條第1項前段，判決如主文。
本案經檢察官王俊棠提起公訴，檢察官孫冀薇到庭執行職務。
中　　華　　民　　國　　110 　年　　9 　　月　　14　　日
                    刑事第十二庭審判長法  官  陳如玲
                                      法  官  廖建瑜
　　  　　　　　　　　　　　　　　　  法  官  蔡如惠 
以上正本證明與原本無異。
如不服本判決，應於收受送達後20日內向本院提出上訴書狀，其
未敘述上訴之理由者並得於提起上訴後20日內向本院補提理由書
（均須按他造當事人之人數附繕本）「切勿逕送上級法院」。
                                      書記官  宗志強
中　　華　　民　　國　　110 　年　　9 　　月　　14　　日